【裁判字號】    88,訴,3613
【裁判日期】    900927
【裁判案由】    返還不當得利
【裁判全文】
臺灣臺北地方法院民事判決  八十八年度訴字第三六一三號
    原      告  戌○○
    被      告  國揚實業股份有限公司
    法定代理人  庚○○
右當事人間返還不當得利事件，本院判決如左：
    主    文
原告之訴及假執行之聲請均駁回。
訴訟費用由原告負擔。
    事    實
甲、原告方面：
一、聲明：
（一）被告應給付原告各自如附表一所示之金額及自本起訴狀繕本送達之次日起至清
      償日止，按年息百分之五計算之利息。
（二）被告應給付原告各自如附表二所示之金額及自本起訴狀繕本送達之次日起至清
      償日止，按年息百分之五計算之利息。
（三）原告願供擔保，請准予宣告假執行。
二、陳述：
（一）按原告及其選定人均係國揚寶鑽大樓（下稱系爭大樓）之區分所有權人，並共
      同持分系爭大樓所在之台北市○○區○○段二小段第三八二地號土地（下稱系
      爭土地）。緣被告於民國八十五年十二月三十日函知系爭大樓管理委員會，函
      文內容略以：（一）系爭大樓之大公面積有五二四．九二平方公尺，被告所擁
      有之機械式停車位計有六部，每部面積六坪即一九．八三平方公尺，車位共計
      占有公設面積一一八．九八平方公尺。經扣除車位所占之面積後，公設面積尚
      餘四０五．九二平方公尺，由各戶分擔之；（二）車位不分攤土地持分云云，
      此有該函可稽。是依該函文內容，該等車位之所有權既屬被告所有，卻未分攤
      土地持分，則該等車位即屬無權占有系爭大樓之公共設施土地，原告等遂授權
      系爭大樓管理委員會於八十六年一月二十八日發函被告，請被告以租賃之方式
      解決該無權占用土地之問題，惟被告未予置理。原告等復授權系爭大樓管理委
      員會於八十六年一月二十八日委託律師再次發函被告，請被告出面與原告等協
      商解決本事件，詎被告猶仍置之不理，迄今該等車位仍繼續無權占有系爭土地
      。
（二）按無法律上原因而受利益，致他人受損害者，應返還其利益，民法第一百七十
      九條前段定有明文。又無權占有他人土地，可能獲得相當於租金之利益為社會
      通常之觀念，是被告無權占有系爭土地，即可獲得相當於租金之利益，而此租
      金之利益應相當於被告所有之車位出租後所能收取之租金利益。經查系爭大樓
      附近之停車位，其出租之價格約在新台幣（下同）八千元至一萬元間，平均價
      格約為九千元，而被告所有之停車位共計六個，故被告每個月受有五萬四千元
      之利益，平均每日為一七七五元（計算方式：54,000 × 12 ÷ 365 ≒ 1,775
      ，元以下四捨五入），被告自應將該利益返還予原告等。又原告等個別取得系
      爭土地所有權之日期不盡相同，因此被告所應返還之利益係各自原告等個別取
      得系爭土地所有權之日起算至本件起訴之日止，依原告等個別所持分之比例計
      算，其詳細計算方式及金額如附表一，被告應依附表一所示之金額返還所得之
      利益予原告及選定人。
（三）查被告雖估計該等車位占用公設面積為一一八．九八平方公尺，然該等車位實
      際所占用之面積應包含車道、汽車升降機等車行必經之部份，如地下二層裝卸
      位與汽車升降機及其週遭因車位占用致系爭大樓未能利用之部份、地面一層與
      地下一層汽車升降機部份及騎樓部份等，共計達一七八．五八平方公尺，超出
      被告所估計之面積約六０平方公尺，此部份亦係被告無權占有原告等所持分之
      公共設施，被告因此受有利益，原告等因而受有損害，被告就此仍應負返還不
      當得利之責。
（四）按該等車位每個面積為六坪即一九．八三平方公尺，租金為每月九千元，則前
      述被告所超用之面積六０平方公尺，所能獲得之利益依比例計算約為每日八百
      九十五元（計算方式：9,000 × 12 ÷ 365 ÷ 19.83 × 60 ≒ 895，元以下
      四捨五入），被告自應將該利益返還予原告等。又原告等個別取得系爭大樓區
      分所有權之日期不盡相同，因此被告所應返還之利益係各自原告等個別取得系
      爭大樓區分所有權之日起算至本件起訴之日止，依原告等個別所持分之比例計
      算，其詳細計算方式及金額如附表二，被告應依附表二所示之金額返還所得之
      利益予原告及選定人。
（五）對被告抗辯所為之陳述：
  １、依買賣契約及誠信原則，被告之車位應配置土地持分，方屬公平：
    (1)首按依鈞院向中華民國建築投資商業業公會全國聯合會函詢有關：「民國八十
      三、八十四年間，在交易習慣上，有一般大樓之防空避難室兼法定停車位，是
      否有法令規定必須配置土地持分，該類停車位是否一律應配置土地持分」被告
      所提出之房地預定買賣契約書第一條之約定：「土地：本預定買賣房屋所。經
      該會以 (89) 建投全聯字第一 0 三一號函復：「...，至於土地持分之配置該
      法及相關法規並無強制規定，惟現一般大樓之防空避難室兼法定停車位，因受
      內政部 80.9.18 台 (八 0) 內營字第八 0 七一三三七號函之限制，是屬共有
      部分，是否配置土地，仍須依售屋契約內容決定。」。
    (2)再查依被告所提出原告與被告間之房地預定買賣契約書第一條約定：「土地：
      本預定買賣房屋所座落建築基地台北市○○段○○段 382、383、384、385 等
      四筆地號土地之應有持分比例。」觀之，其並無明確說明建築基地係依何種方
      式作分配，即並無明確說明應分配或未分配土地，故被告稱係以主建物面積來
      持分土地面積，於買賣合約中並無明確約定。參酌於八十三年一月十一日公布
      之消費者保護法第十一條第一項：「企業經營者在定型化契約中所用之條款，
      應本平等互惠之原則。」；第二項之規定：「定型化契約條款如有疑義時，應
      為有利於消費者之解釋。」，故企契約約定既未盡明確，自應作對消費者有利
      之認定。再者該系爭車位均專屬於被告使用，被告亦陳稱持有車位面積為萬分
      之二二六七 (約為一一九平方公尺，詳見被告於八十八年九月二十八日所呈庭
      的民事答辯狀 )，已將近共同使用部分面積的五分之一，如不持分基地土地之
      持分，對於原告及選定人等實屬不公。
    (3)再者由承辦系爭大樓之承辦代書即證人陳琬於八十八年十二月三十日於鈞院之
      證詞：「... 國揚公司（即被告）指示地下一樓與地上建物一樓以外的每一層
      建物分配土地持分比率是  0 ．五比一，一樓與其他地上建物樓層分攤土地比
      率是一．二比一，這個分配比率是國揚公司製作好給我們的...。一般公設部
      分，如果沒有獨立的產權，不能與主建物分離，通常不攤，纇似本件建物地下
      樓層我們碰到的有的有配土地持分，有的沒配。」等語，故由證人所言，被告
      之土地持分顯有不足。
  ２、被告占用與原告等所共有之公共設施而專由被告所用，已構成不當得利：
    (1)按依建築技術規則建築設計施工編第六十條、第六十一條規定，停車空間須留
      設必要之車道。因此可知車道等，汽車昇降梯等如係附屬於停車空間之必要設
      施時，即應併入停車空間內計算，由有停車位使用權之人加以持分。查被告專
      有停車位之使用權，卻未將附屬於停車位之必要設施即地下二層之裝卸位及車
      道、地下一、二層之汽車昇降梯、地面層之騎樓等登記為被告所有，卻反將上
      開面積由原告等所持分，虛增原告等之面積，故被告之登記面積顯有不足，已
      構成不當得利。
    (2)被告雖辯稱所持有之公設面積已包含停車位、裝卸位及汽車昇降機等部分之持
      分。惟依原告所提就該大樓之面積計算表最末乙行，即已表明上開持分面積僅
      為停車位之面積而已，故被告所言顯然互相矛盾。
      是綜上所述，被告所持分土地確有減少應構成不當得利。
三、證據：土地登記簿謄本影本乙份、被告八十五年十二月三十日函影本乙份、系爭
    大樓管委會八十六年一月二十八日函影本乙份、（八八）（元）然法字第二四二
    五號律師函影本乙份、建物測量成果圖謄本影本乙份為證。
乙、被告方面：
一、聲明：
（一） 原告之訴及其假執行之聲請均駁回。
（二） 如受不利益判決，願供擔保請准宣告免假執行。
二、陳述：
（一）並無法令規定系爭防空避難室兼法定停車位必須額外配置基地持分：查「土地
      持分之配置，公寓大廈管理條例及相關法規並無強制規範，惟現一般大樓之防
      空避難室兼法定停車位，因受內政部八十年九月十八日台 (八０ )內營字第八
      ０七一三三七號函之限制，是屬共有部分，是否配置土地持分，仍須依售屋契
      約內容而定」卷附中華民國建築投資商業同業公會全國聯合會八十九年二月二
      十一日 (八九 )建投全聯字第一０三一號明揭斯旨，是以有關防空避難室兼法
      定停車位亦無法令明文限制必須配置土地持分，本件買賣契約亦未約定防空避
      難室兼法定停車位應配置土地持分，是以原告主張系爭防空避難室兼法定停車
      位因未配置土地持分而構成不當得利云云，實屬無據。
（二）被告同時為系爭土地共有人之一，自有使用之權利，並非不當得利：系爭停車
      位係位於地下二層，其性質為防空避難室兼停車場，與汽車昇降機、裝卸位等
      部分乃系爭大樓之共同使用部分（即大公），與各區分所有權人所有之主建物
      部分乃主物與從物之關係，土地持分係依主建物面積比例平均分擔，共同使用
      部分因係從物，故未額外分擔土地持分面積，因此，共同使用部分位於系爭基
      地之上，非無法律上之原因，自不生不當得利之問題。
（三）系爭停車位、汽車昇降機等部分之持分係由被告持有，原告並未負擔該部分，
      自亦無不當得利之可言：被告目前仍為系爭地下一樓商場（三三八一建號）之
      所有權人，此有建物所有權狀可憑，依該權狀記載，該戶共同使用部分之持分
      高達萬分之三一０二，其中萬分之二二六七即為停車位、裝卸位、汽車昇降機
      等部分之持分（持分面積約一一九平方公尺，詳如九十年七月四日陳報狀），
      均由對該車位有專用權之被告持有，原告稱該等面積由渠等所持分云云，實屬
      無據。又該等產權之登記與使用狀況均與一般建物之防空避難室兼法定停車場
      相同，原告於買受房屋時，亦明知未買受停車位等部分，亦明知對停車位等部
      分無使用權而歸由被告所專用，事後自無主張系爭車位等部分無權占用基地之
      理。
（四）原告另稱被告所有之地下一樓土地持分比例較渠等為少，構成不當得利云云，
      然查此與本件地下停車位應否配置土地持分無關，且倘依原告所言地下一樓應
      分配之土地持分應予提高，則表示原告所有之土地持分應予降低，則原告反而
      是不當得利而應將多餘之土地持分返還被告矣。
三、證據：測量成果圖影本一份、建物所有權影本一份為證。並聲請向中華民國建築
    投資商業同業公會全國聯合會函詢一般大樓之防空避難室兼法定停車位有無應配
    置土地持分之交易習慣。
丙、本院依職權向台北市建成地政事務所調閱原告就系爭土地辦理所有權登記之申請
    資料。
    理    由
甲、程序方面：
    本件原告及壬○○、卯○○、辰○○、申○○、丁○○、酉○○、宇○○、楊志
    宏、癸○、己○○、陳郁玎、亥○○、午○○、乙○○、戊○○、丑○○、寅○○、丙○○、宙○○、地○○、辛○○、未○○、子○○、巳○○、甲○○○、
    天○○、三山投資股份有限公司等人均為系爭台北市○○區○○段二小段第三八
    二地號土地之所有人，有本院依職權調閱之土地辦理所有權登記之申請資料可稽
    ，渠等之間自有共同利益，茲為訴訟便利，選定原告為當事人，業據提出選當事
    人同意書為證，於法尚無不合，合先敘明。
乙、得心證之理由：
一、原告主張原告及選定人為系爭大樓之區分所有權人，並持分大樓所在之系爭土地
    ，被告於系爭大樓擁有六個停車位，該停車位卻未分攤土地持分，是該停車位即
    屬無權占有系爭大樓之公共設施土地，故依不當得利之法律關係請求相當於租金
    之損害；又被告所有之公設面積計一一八．九八平方公尺，惟該停車位實際所占
    用之面積應包含車道、汽車升降機及騎樓部分等共計達一七八．五八平方公尺，
    上開差額約六十平方公尺之公共設施部分係由原告持分，被告未持分而使用，係
    被告無權占有原告持分之公共設施，原告因被告受利益而受有損害，故亦依不當
    得利之法律關係，請求相當於租金之損害等語。
二、被告則以系爭停車位位於地下二層，其性質為防空避難室兼停車場，乃系爭大樓
    之共同使用部分（即大公），與各區分所有權人所有之主建物部分乃主物與從物
    之關係，共同使用部分因係從物，故未額外分擔土地持分面積，且並無法令規定
    系爭防空避難室兼法定停車位必須額外配置基地持分，因此，共同使用部分位於
    系爭基地之上，非無法律上之原因，而被告同時為系爭土地共有人之一，自有使
    用之權利，並非不當得利。又系爭停車位、汽車昇降機等部分之持分係由被告持
    有，原告並未負擔該部分，自亦無不當得利之可言等語資為抗辯。
三、原告主張原告及選定人為系爭大樓之區分所有權人，並持分大樓所在之系爭土地
    ，又被告於系爭大樓擁有六個機械式停車位，該停車位並未分攤土地持分之事實
    ，業據其提出土地登記簿謄本影本乙份、被告八十五年十二月三十日函影本乙份
    為證，並為被告所不爭執，自堪信為真實。另原告主張該停車位應分擔土地系爭
    大樓之土地持分卻未分，是該停車位即屬無權占有系爭大樓之公共設施土地，及
    原告使用該停車位無權占有原告持分之公共設施約六十平方公尺等情，則為被告
    所否認，並以上開情詞置辯，是以本件應審究者，為系爭停車位是否應配置土地
    持分？及被告是否無權占有原告持分之公共設施？經查：
（一）系爭機械式停車位位於地下二層，其性質為防空避難室兼停車場，與汽車昇降
      機、裝卸位等部分乃系爭大樓之共同使用部分，有測量成果圖影本為證，並為
      兩造所不爭。又證人陳琬即承辦系爭大樓之承辦代書證稱：「．．．國揚公司
      （即被告）指示地下一樓與地上建物一樓以外的每一層建物分配土地持分比率
      是０．五比一，一樓與其他地上建物樓層分攤土地比率是一．二比一，這個分
      配比率是國揚公司製作好給我們的，地下一樓是商場及公設各半，所以商場部
      分分攤土地是用０．五比一，另外一半公設及地下二樓停車場是不攤土地持分
      的，這些土地登記比率地政事務所不審查，沒有法令規定我們是照業主國揚公
      司的指示辦理的。一般公設部分，如果沒有獨立的產權，不能與主建物分離，
      通常不攤，纇似本件建物地下樓層我們碰到的有的有配土地持分，有的沒配。
      」等語，及中華國建築投資商業同業公會全國聯合會八十九年二月二十一日（
      八九）建投全聯字第一０三一號函：「．．．至於土地持分之配置，該法（即
      公寓大廈管理條例）及相關法規並無強制規定，惟現一般大樓之防空避難室兼
      法定停車位，因受內政部八十九年九月十八日台（八０）內營字第八０七一三
      三七號函之限制，是屬共有部分，是否配置土地持分，仍須依售屋契約內容而
      定」。是以現行法令並無規定一般大樓之防空避難室兼法定停車位必須配置土
      地持分。
（二）再查依兩造所不爭之房地買賣契約書第一條第四款：「公共設施之位置、範圍
      及各戶持分比率悉由被告統籌規劃分配，甲方絕無異議。」及同條第五款有關
      停車位之規定經整條刪去觀之，原告將公共設施（含停車位）之持分比率交由
      被告規劃分配，且兩造之契約亦無明確約定系爭停車位必須配置土地持分，是
      以系爭停車位即系爭大樓之共同使用部分，並非必須配置土地持分。又系爭契
      約係未就法定停車位應否配置土地持分加以約定，與消費者保護法第十一條第
      二項規定於定型化契約已約定之條款在解釋上有疑義時，應為有利於消費者之
      解釋之情形相異，是原告主張應依消費者保護法第十一條之規定，契約既未明
      確約定系爭土地應如何分配持分，自應作有利於消費者之解釋，由專用系爭停
      車位之被告分配土地持分實符公平等語即不足採。
（三）又系爭車位實際使用之面積計有一樓汽車昇降機部分，地下一層汽車昇降機及
      騎樓部分，與地下二層停車位、汽車昇降機及裝卸位部分，及被告目前仍為系
      爭大樓地下一樓商場（即中正區○○段三三八一建號）之所有權人，此有上開
      建物所有權狀附卷可憑，依該權狀記載，被告共同使用部分為中正區○○段○○段三三九０建號，面積五二四．九二平方公尺，被告之持分為萬分之三一０
      二，其中萬分之二二六七為車位之持分，換算成持分面積約為一一九平方公尺
      之情事，為兩造所不爭執，並有原告提出之被告八十五年十二月三十日函送系
      爭大樓管理委員會之大樓面積計算表為證。
（四）依據兩造所不爭之系爭共同使用部分（即三三九０建號）之測量成果圖（如附
      表三），原告雖主張地下二層之停車位占有公共設施面積即達一一八．九八平
      方公尺，惟為被告所否認，並於九十年七月四日提出面積計算式，即一樓汽車
      昇降機部分為二五．七六平方公尺，地下一層汽車昇降機部分為二五．八七平
      方公尺，地下二樓裝卸位部分汽車昇降機及停車位部分為五三．二五平方公尺
      ，及地下二樓裝卸位部分為一三點九二平方公尺，合計達一一八．八平方公尺
      ，並經本院依平面比例尺加以計算大致相符，原告對此計算式復未再加以爭執
      ，是被告就車位之持分面積，實際上即包含停車位、昇降機及裝卸位部分，原
      告主張被告無權占有原告及選定人持分之昇降機及裝卸位部分，即不可採。
（五）另原告雖主張依建築技術規則建築設計施工編第六十條、第六十一條規定，停
      車空間須留設必要之車道，故除上開停車位、昇降機及裝卸位外，尚應將附屬
      於停車位之必要設施即地下二層之車道、地面一層之騎樓等登記為被告所有等
      語，惟查原告所指之車道，應指地下二層除上開停車位、昇降機及裝卸位外之
      空間，此部分本非專屬於被告使用，且地下二層性質上亦屬於防空避難室，大
      樓之住戶皆可使用，地面一層之騎樓更是可由人車共同使用，自應由住戶共同
      持分，原告主張應單獨登記為被告所有，亦不足採。
（六）綜上所述，系爭停車位並非必須配置土地持分，故無原告所稱被告應配之土地
      持分減少之情形，又被告亦為系爭大樓地下一樓商場之所有權人，有土地所有
      權狀附卷可稽，且對系爭停車位有專有使用權，是被告得使用系爭停車位，而
      無無權占有原告持分之系爭土地之可言，自不構成不當得利。又被告就車位之
      持分面積，實際上包含停車位、昇降機及裝卸位部分，且原告所指之車道為公
      共設施，非專供被告使用，應由由兩造共同持分，是被告使用停車位、昇降機
      、裝卸位及車道部分亦非無權占有原告及選定人持分之公共設施，亦無不當得
      利之可語。
四、從而原告依據不當得利之法律關係，請求被告給付原告及選定人如附表一、二所
    示之金額及法定利息為無理由，應予駁回。又原告之訴既經駁回，其假執行之聲
    請，已失所附麗，應予駁回。
五、本件判決事證已臻明確，兩造其餘攻擊防禦及舉證，核與判決結果無影響，爰不
    另一一論述，附此敘明。
六、據上論結，本件原告之訴為無理由，依民事訴訟法第七十八條判決如主文。
中      華      民      國    九十      年      九      月    二十七    日
                                民事第六庭審判長法  官  鄭純惠
                                                法  官  劉坤典
                                                法  官  胡宗淦
右為正本係照原本作成
如對本判決上訴，須於判決送達後廿日內向本院提出上訴狀
中      華      民      國    九十      年      九      月    二十七    日
                                                法院書記官  劉寶鈴
附表一
                被告應返還金額明細表（一）
            （被告受領之不當得利：54,000×12÷365≒1,775(元／日)）
┌─────┬───────┬───────┬────────┬───────┐
│姓      名│持分(1/10,000)│所有權取得日期│至起訴日止之日數│金    額（元）│
├─────┼───────┼───────┼────────┼───────┤
│壬  ○  ○│      177     │   85.01.19   │     1,316      │    41,345    │
├─────┼───────┼───────┼────────┼───────┤
│戌  ○  ○│    1,023     │   85.02.02   │     1,302      │   236,420    │
├─────┼───────┼───────┼────────┼───────┤
│卯  ○  ○│      273     │   85.02.12   │     1,292      │    62,607    │
├─────┼───────┼───────┼────────┼───────┤
│辰  ○  ○│      177     │   85.05.21   │     1,193      │    37,481    │
├─────┼───────┼───────┼────────┼───────┤
│申  ○  ○│      177     │   85.05.22   │     1,192      │    37,450    │
├─────┼───────┼───────┼────────┼───────┤
│丁  ○  ○│      201     │   85.06.04   │     1,179      │    42,064    │
├─────┼───────┼───────┼────────┼───────┤
│酉  ○  ○│      181     │   85.06.04   │     1,179      │    37,878    │
├─────┼───────┼───────┼────────┼───────┤
│宇  ○  ○│      218     │   85.07.04   │     1,149      │    44,461    │
├─────┼───────┼───────┼────────┼───────┤
│楊  志  宏│      138     │   85.07.22   │     1,131      │    27,704    │
├─────┼───────┼───────┼────────┼───────┤
│癸      ○│      205     │   85.07.30   │     1,123      │    40,863    │
├─────┼───────┼───────┼────────┼───────┤
│己  ○  ○│      286     │   85.08.19   │     1,103      │    55,994    │
├─────┼───────┼───────┼────────┼───────┤
│陳  郁  玎│      269     │   85.08.20   │     1,102      │    52,618    │
├─────┼───────┼───────┼────────┼───────┤
│亥  ○  ○│      177     │   85.09.19   │     1,072      │    33,680    │
├─────┼───────┼───────┼────────┼───────┤
│午  ○  ○│       86     │   85.10.15   │     1,046      │    15,967    │
├─────┼───────┼───────┼────────┼───────┤
│乙  ○  ○│       86     │   85.10.15   │     1,046      │    15,967    │
├─────┼───────┼───────┼────────┼───────┤
│戊  ○  ○│       86     │   85.10.15   │     1,046      │    15,967    │
├─────┼───────┼───────┼────────┼───────┤
│丑  ○  ○│       86     │   85.10.15   │     1,046      │    15,967    │
├─────┼───────┼───────┼────────┼───────┤
│寅  ○  ○│       86     │   85.10.15   │     1,046      │    15,967    │
├─────┼───────┼───────┼────────┼───────┤
│丙  ○  ○│       86     │   85.10.15   │     1,046      │    15,967    │
├─────┼───────┼───────┼────────┼───────┤
│宙  ○  ○│       86     │   85.10.15   │     1,046      │    15,967    │
├─────┼───────┼───────┼────────┼───────┤
│地  ○  ○│       86     │   85.10.15   │     1,046      │    15,967    │
├─────┼───────┼───────┼────────┼───────┤
│辛  ○  ○│       86     │   85.10.15   │     1,046      │    15,967    │
├─────┼───────┼───────┼────────┼───────┤
│未  ○  ○│       86     │   85.10.15   │     1,046      │    15,967    │
├─────┼───────┼───────┼────────┼───────┤
│子  ○  ○│      283     │   85.10.28   │     1,033      │    51,890    │
├─────┼───────┼───────┼────────┼───────┤
│巳  ○  ○│      304     │   86.01.18   │       951      │    51,316    │
├─────┼───────┼───────┼────────┼───────┤
│甲○○○  │      273     │   86.01.18   │       951      │    46,083    │
├─────┼───────┼───────┼────────┼───────┤
│天  ○  ○│      142     │   86.01.30   │       939      │    23,667    │
├─────┼───────┼───────┼────────┼───────┤
│三山投資股│      353     │   87.10.23   │       308      │    19,299    │
│份有限公司│              │              │                │              │
├─────┼───────┼───────┼────────┼───────┤
│總      計│              │              │                │ 1,102,490    │
└─────┴───────┴───────┴────────┴───────┘
附表二
                被告應返還金額明細表（二）
        （被告受領之不當得利：9,000×12÷19.83×60÷365≒895(元／日)）
┌─────┬───────┬───────┬────────┬───────┐
│姓      名│持分(1/10,000)│所有權取得日期│至起訴日止之日數│金    額（元）│
├─────┼───────┼───────┼────────┼───────┤
│壬  ○  ○│      177     │   85.01.19   │     1,316      │    20,847    │
├─────┼───────┼───────┼────────┼───────┤
│戌  ○  ○│    1,023     │   85.02.02   │     1,302      │   119,209    │
├─────┼───────┼───────┼────────┼───────┤
│卯  ○  ○│      273     │   85.02.12   │     1,292      │    31,568    │
├─────┼───────┼───────┼────────┼───────┤
│辰  ○  ○│      177     │   85.05.21   │     1,193      │    18,899    │
├─────┼───────┼───────┼────────┼───────┤
│申  ○  ○│      177     │   85.05.22   │     1,192      │    18,883    │
├─────┼───────┼───────┼────────┼───────┤
│丁  ○  ○│      201     │   85.06.04   │     1,179      │    21,210    │
├─────┼───────┼───────┼────────┼───────┤
│酉  ○  ○│      181     │   85.06.04   │     1,179      │    19,099    │
├─────┼───────┼───────┼────────┼───────┤
│宇  ○  ○│      218     │   85.07.04   │     1,149      │    22,418    │
├─────┼───────┼───────┼────────┼───────┤
│楊  志  宏│      138     │   85.07.22   │     1,131      │    13,969    │
├─────┼───────┼───────┼────────┼───────┤
│癸      ○│      205     │   85.07.30   │     1,123      │    20,604    │
├─────┼───────┼───────┼────────┼───────┤
│己  ○  ○│      286     │   85.08.19   │     1,103      │    28,233    │
├─────┼───────┼───────┼────────┼───────┤
│陳  郁  玎│      269     │   85.08.20   │     1,102      │    26,531    │
├─────┼───────┼───────┼────────┼───────┤
│亥  ○  ○│      177     │   85.09.19   │     1,072      │    16,982    │
├─────┼───────┼───────┼────────┼───────┤
│午  ○  ○│       86     │   85.10.15   │     1,046      │     8,051    │
├─────┼───────┼───────┼────────┼───────┤
│乙  ○  ○│       86     │   85.10.15   │     1,046      │     8,051    │
├─────┼───────┼───────┼────────┼───────┤
│戊  ○  ○│       86     │   85.10.15   │     1,046      │     8,051    │
├─────┼───────┼───────┼────────┼───────┤
│丑  ○  ○│       86     │   85.10.15   │     1,046      │     8,051    │
├─────┼───────┼───────┼────────┼───────┤
│寅  ○  ○│       86     │   85.10.15   │     1,046      │     8,051    │
├─────┼───────┼───────┼────────┼───────┤
│丙  ○  ○│       86     │   85.10.15   │     1,046      │     8,051    │
├─────┼───────┼───────┼────────┼───────┤
│宙  ○  ○│       86     │   85.10.15   │     1,046      │     8,051    │
├─────┼───────┼───────┼────────┼───────┤
│地  ○  ○│       86     │   85.10.15   │     1,046      │     8,051    │
├─────┼───────┼───────┼────────┼───────┤
│辛  ○  ○│       86     │   85.10.15   │     1,046      │     8,051    │
├─────┼───────┼───────┼────────┼───────┤
│未  ○  ○│       86     │   85.10.15   │     1,046      │     8,051    │
├─────┼───────┼───────┼────────┼───────┤
│子  ○  ○│      283     │   85.10.28   │     1,033      │    26,164    │
├─────┼───────┼───────┼────────┼───────┤
│巳  ○  ○│      304     │   86.01.18   │       951      │    25,875    │
├─────┼───────┼───────┼────────┼───────┤
│甲○○○  │      273     │   86.01.18   │       951      │    23,236    │
├─────┼───────┼───────┼────────┼───────┤
│天  ○  ○│      142     │   86.01.30   │       939      │    11,934    │
├─────┼───────┼───────┼────────┼───────┤
│三山投資股│      353     │   87.10.23   │       308      │     9,731    │
│份有限公司│              │              │                │              │
├─────┼───────┼───────┼────────┼───────┤
│總      計│              │              │                │   555,902    │
└─────┴───────┴───────┴────────┴───────┘


司法院資訊處製作；財團法人民間司法改革基金會備份。
